臺灣高雄地方法院交通事件裁定　　　 100年度交聲字第1728號
移送機關即
原處分機關　交通部公路總局高雄區監理所
異　議　人
即受處分人　許義松
上列受處分人因違反道路交通管理處罰條例案件，對於交通部公
路總局高雄區監理所民國100 年7 月20日所為之處分（原處分案
號：高監營裁字第裁80-B00000000號），聲明異議，本院裁定如
下：
    主  文
異議駁回。
    理  由
一、原處分意旨略以：異議人即受處分人許義松騎乘車牌號碼78
    9-JWY 號重型機車，於民國100 年3 月26日上午2 時46分許
    ，在高雄市左營區○○○路及博愛三路，因「二輛以上汽車
    共同在道路上以危險方式駕駛」之違規，為高雄市政府警察
    局左營分局交通組（下稱原舉發單位）員警以高市警交字第
    B00000000 號舉發違反道路交通管理事件通知單（下稱系爭
    通知單）逕行舉發。異議人不服舉發，於100 年6 月23日提
    出陳述，經原舉發單位於100 年7 月1 日高市警左分交字第
    1000019111號函覆經勘驗蒐證資料查證789-JWY 號重機車，
    於100 年3 月26日上午2 時46分37秒，與飆車隊伍集體行進
    ，由本市左營區○○○路198 號前北向南競駛，於2 時48分
    3 秒行經博愛三路與崇德路口，再沿博愛三路往南競駛，過
    程中789-JWY 號重機車緊密行駛於車陣之中，與其他違規車
    輛（約50部）以佔據快車道、併排等方式競駛，顯已違反道
    路交通管理處罰條例第43條第3 項2 輛以上汽車共同在道路
    上以危險方式駕駛，全程有蒐證資料可資佐證，警方依法舉
    發並無違誤。移送機關即原處分機關交通部公路總局高雄區
    監理所（下稱原處分機關）遂以異議人違反道路交通管理處
    罰條例第43條第3 項、第24條規定，依違反道路交通管理事
    件統一裁罰基準及處理細則第43、44、67條規定，於100 年
    7 月20日，以高監營裁字第裁80-B00000000號違反道路交通
    管理事件裁決書（下稱系爭裁決書）裁處罰鍰新臺幣（下同
    ）30,000元，吊銷駕駛執照，並應參加道路交通安全講習，
    系爭裁決書於同日送達異議人等語。
二、聲明異議意旨略以：異議人當時要去載朋友的路上，時速約
    20公里左右，卻遇到一群騎乘機車人士從後超越，由舉證照
    片中可以看出46分37秒時異議人還在車陣中，而48分3 秒時
    已被該車隊超越而騎在最後，可證明異議人與該車隊並非熟
    識。異議人若有危險駕駛之意圖，大可將車牌遮蔽，如此將
    不會被員警舉發。末從採證照片中無法看出有危險駕駛之行
    為，且2 地點距離約450 公尺，經過時間為86秒，換算時速
    不到20公里，並無超速駕駛或蛇行闖紅燈之事，並無危險駕
    駛之情，爰提起本件異議等語。
三、按汽車駕駛人之行為有下列情形之一，當場不能或不宜攔截
    製單舉發者，得逕行舉發：七經以科學儀器取得證據資料證
    明其行為違規。前項第7 款之科學儀器應採固定式，並定期
    於網站公布其設置地點。但汽車駕駛人之行為屬下列情形之
    一者，不在此限：一蛇行、危險方式駕車或二輛以上之汽車
    競駛或競技。道路交通管理處罰條例第7 條之2 第1 項第7
    款、第2 項但書第1 款定有明文。次按二輛以上之汽車共同
    違反第1 項規定（在道路上蛇行，或以其他危險方式駕車）
    ，或在道路上競駛、競技者，處汽車駕駛人新臺幣30,000元
    以上90,000元以下罰鍰，並當場禁止其駕駛及吊銷其駕駛執
    照。汽車駕駛人違反第1 項、第3 項規定者，應接受道路交
    通安全講習。汽車駕駛人，有下列情形之一者，應接受道路
    交通安全講習：三有第43條規定之情形。道路交通管理處罰
    條例第43條第3 項、第5 項、第24條第1 項第3 款亦有明定
    。
四、經查：
  (一)異議人騎乘車牌號碼789-JWY 號重型機車，於100 年3 月26
    日上午2 時46分至48分許，自高雄市左營區○○○路往博愛
    三路行駛之事實，為異議人所不否認，有聲明異議狀及陳述
    書在卷，復經原舉發單位函覆甚明，堪以認定。
  (二)經本院於100 年9 月22日當庭勘驗蒐證光碟，其中博愛四路
    19號前之錄影畫面攝得2 時46分34秒時一大群機車出現在畫
    面並往前直行中，於46分37秒時異議人之機車出現在該車隊
    之中，並些微切往左邊，當時其旁邊及左、右後方尚有同一
    群車隊之機車；而博愛三路及崇德路口之錄影畫面則攝得2
    時47分51秒時一大群機車出現，於47分57秒開始後方機車之
    位置較鬆散，而於48分2 秒時異議人之機車出現在外車道邊
    緣線右方，前方有4 、5 輛機車，於48分3 秒時異議人左右
    兩邊並無其他機車，於48分4 秒時，異議人左後方有2 輛機
    車（見本院卷第40至43頁）。顯見異議人在博愛四路19號前
    時係位在一大群機車車隊中間，在博愛三路與崇德路口時則
    在該車陣後方較鬆散處，均在該機車車隊之中。
  (三)異議人雖辯稱其係騎乘機車時被後方車隊超越而陷在車陣中
    ，與該車隊並不相識云云。衡情異議人如非與該機車車隊相
    識或一同行駛，在驟然看到如此龐大之機車車隊時，應會盡
    快閃避，縱使一時閃避不及，也應該會往路旁靠或轉到別條
    路，然而異議人卻夾在車陣中，甚且有些微往左切之行為，
    且其車速復與該車隊之速度相同（此觀博愛四路19號前監視
    錄影翻拍照片之相對位置自明，見本院卷第24頁），並無所
    稱夾在車陣中慢慢騎讓該車隊高速超越（本院卷第44頁）之
    情。再者，博愛四路19號距離博愛三路及崇德路口約1 公里
    ，且其間與都會快速道路、重立路、曾子路、孟子路、重上
    街等數個路口相交，此有本院列印之google地圖（本院卷第
    34頁）附卷可憑，倘異議人僅一時被該車隊包夾，則該車隊
    應轉瞬便超越異議人，豈有在這1 公里之路途中均未遠離車
    隊，也沒有轉到其他巷道加以閃避之理，異議人辯稱來不及
    閃避也不知道如何閃避（本院卷第44頁），亦難採信。是異
    議人實與上開一大群機車車隊一同行駛，並非路上巧遇而被
    包夾其間，堪以認定。
  (四)而觀之上開博愛四路、博愛三路監視錄影翻拍畫面（本院卷
    第22至25頁），該機車車隊人數眾多，且緊密併排相連行駛
    ，佔據快、慢車道，已達壅塞道路之程度，造成其他行路人
    無法正常使用道路，自係以危險方式駕駛甚明。是異議人辯
    稱並無危險駕駛云云，亦不足採。
  (五)綜上，本件異議人確實有二輛以上汽車共同在道路上以危險
    方式駕駛之行為，應可認定。
五、從而原處分機關以異議人「二輛以上汽車共同在道路上以危
    險方式駕駛」之違規行為，依道路交通管理處罰條例第43條
    第3 項、第24條規定，以系爭裁決書裁處異議人罰鍰30,000
    元，吊銷駕駛執照，並應參加道路交通安全講習，並無不當
    ，異議人之異議難認有理由，應予駁回。
六、據上論斷，應依道路交通事件處理辦法第18條，裁定如主文
    。
中    華    民    國   100    年    9     月    29    日
                      交通法庭  法  官  李貞瑩
以上正本證明與原本無異。
如不服本裁定，應於送達後5 日內向本院提出抗告狀。
中    華    民    國   100    年    9     月    29    日
                                書記官  黃翔彬